臺灣板橋地方法院刑事判決　　　　　　 100年度易字第2058號
公　訴　人　臺灣板橋地方法院檢察署檢察官
被　　　告　唐明輝
上列被告因竊盜案件，經檢察官提起公訴（100 年度偵字第8331
號），被告於本院審理時就被訴事實為有罪之陳述，經詢問當事
人意見，本院裁定改依簡式審判程序審理，判決如下：
    主  文
唐明輝犯踰越牆垣竊盜罪，累犯，處有期徒刑捌月。又犯踰越牆
垣竊盜罪，累犯，處有期徒刑柒月。又犯踰越牆垣毀壞門扇竊盜
罪，累犯，處有期徒刑捌月。應執行有期徒刑壹年捌月。
    事  實
一、唐明輝前於民國99年間因公共危險案件，經臺灣桃園地方法
    院以99年度桃交簡字第1150號判處有期徒刑3 月確定，另因
    妨害自由案件，經本院以99年度簡字第6513號判處拘役40日
    確定，於99年8 月27日入監執行，有期徒刑部分於99年11月
    26日執行完畢，接續執行拘役部分，於100 年1 月5 日拘役
    部分執行完畢出監。詎仍不知悔改，復分別意圖為自己不法
    之所有，先後為下列竊盜犯行：
  (一)於100 年2 月13日4 時40分許，以翻越圍牆之方式，進入位
    於新北市○○區○○路243 巷19號之「蘆洲李宅古蹟園區」
    ，利用園區內發電機室未裝設門鎖之機會進入該發電機室，
    徒手竊取蘆洲李宅古蹟維護文教基金會所有之割草機1 部（
    價值約新臺幣〈下同〉9 千元），得手後離開現場。
  (二)於100 年3 月5 日17時24分許，以翻越圍牆之方式，進入上
    開「蘆洲李宅古蹟園區」，利用園區內辦公室未上鎖之機會
    進入該辦公室，徒手竊取蘆洲李宅古蹟維護文教基金會所有
    之擴音機1 台，得手後因發現該擴音機無電力可使用，遂棄
    置於園區內圍牆邊並離開現場，該擴音機旋為上開園區工作
    人員尋獲取回。
  (三)於100 年3 月5 日18時16分許，先以翻越圍牆之方式，進入
    上開「蘆洲李宅古蹟園區」，再撿拾園區內之大石頭砸壞園
    區內發電機室大門後，竊取蘆洲李宅古蹟維護文教基金會所
    有，置於發電機室內之電動圍籬剪1 支（價值約8 千元），
    得手後離開現場。嗣經蘆洲李宅古蹟維護文教基金會管理員
    楊聰益調閱監視錄影畫面報警處理，始查悉上情。
二、案經楊聰益訴由新北市政府警察局蘆洲分局移請臺灣板橋地
    方法院檢察署檢察官偵查起訴。
    理  由
一、按本件被告唐明輝所犯係死刑、無期徒刑、最輕本刑為3 年
    以上有期徒刑以外之罪，其於本院審理時就前揭被訴事實均
    為有罪之陳述，經本院告知簡式審判程序之旨，並聽取其與
    公訴人之意見後，認無不得或不宜改依簡式審判程序進行之
    處，爰依刑事訴訟法第273 條之1 第1 項，裁定本件改依簡
    式審判程序審理，合先敘明。
二、上揭事實，業據被告於本院審理時坦承不諱，核與證人即告
    訴人楊聰益於警、偵訊時證述之情節相符，並有監視器翻拍
    及現場照片共24張附卷可稽，足認被告前開自白與事實相符
    ，本件事證明確，其上開犯行均堪認定。
三、核被告所為，事實(一)、(二)部分均係犯刑法第321 條第1 項第
    2 款之踰越牆垣竊盜罪，事實(三)部分係犯刑法第321 條第1
    項第2 款之踰越牆垣毀壞門扇竊盜罪。公訴意旨固認被告關
    於事實(三)部分之犯行除涉犯刑法第321 條第1 項第2 款之踰
    越牆垣毀壞門扇竊盜罪外，亦涉犯同條項第3 款攜帶兇器竊
    盜罪；惟按刑法第321 條第1 項第3 款攜帶兇器竊盜罪，所
    稱之兇器，乃依一般社會觀念足以對人之生命、身體、安全
    構成威脅，而具有危險性之「器械」而言，而石頭乃自然界
    之物質，尚難謂為通常之「器械」，從而持石頭砸毀門扇竊
    盜部分，尚難論以攜帶兇器竊盜罪（最高法院92年度台非字
    第38號、95年度台非字第100 號判決意旨參照），是公訴意
    旨認事實(三)部分亦涉犯刑法第321 條第1 項第3 款之攜帶兇
    器竊盜罪，容有誤認，附此敘明。被告所為之上開3 次竊盜
    犯行，均犯意各別，時間不同，各應分論併罰。被告有如事
    實欄所示之論罪科刑前科，此有臺灣高等法院被告前案紀錄
    表1 份在卷可考，其受有期徒刑之執行完畢，在5 年內故意
    再犯本案各件加重竊盜之有期徒刑以上之罪，均為累犯，應
    分別依刑法第47條第1 項規定加重其刑。爰審酌被告曾因竊
    盜案件，經本院以95年度簡字第915 號判處有期徒刑3 月確
    定，於95年11月9 日執行完畢，翌日出監，此有上開前案紀
    錄表在卷可憑，竟仍不知悔改，再度犯本案各件竊盜罪，且
    被告正值青壯，不思以正當之方式獲取財物，而貪圖私欲，
    竊取他人之財物，侵害他人財產安全，行為實有不當，惟念
    被告犯後已坦承犯行，態度尚可，所竊得之物品價值非鉅，
    其中擴音機1 台業經被害人取回，及被告犯罪動機、目的、
    手段、所生危害、被害人所受損失等一切情狀，分別量處如
    主文所示之刑，並定其應執行之刑，以資懲儆。
據上論斷，應依刑事訴訟法第273 條之1 第1 項、第284 條之1
、第299 條第1 項前段，刑法第321 條第1 項第2 款、第47條第
1 項、第51條第5 款，判決如主文。
本案經檢察官洪國朝到庭執行職務。
中    華    民    國   100    年    8     月    31    日
                  刑事第十八庭  法  官  楊筑婷
以上證明與原本無異。
如不服本判決，應於判決送達後10日內敘明上訴理由，向本院提
出上訴狀（應附繕本），上訴於臺灣高等法院。其未敘述上訴理
由者，應於上訴期間屆滿後20日內向本院補提理由書「切勿逕送
上級法院」。
                                書記官  傅淑芳
中    華    民    國   100    年    8     月    31    日
附錄本案判決論罪科刑法條：
刑法第321條
犯竊盜罪而有下列情形之一者，處6 月以上、5 年以下有期徒刑
，得併科新臺幣10萬元以下罰金：
一、侵入住宅或有人居住之建築物、船艦或隱匿其內而犯之者。
二、毀越門扇、牆垣或其他安全設備而犯之者。
三、攜帶兇器而犯之者。
四、結夥三人以上而犯之者。
五、乘火災、水災或其他災害之際而犯之者。
六、在車站、埠頭、航空站或其他供水、陸、空公眾運輸之舟、
    車、航空機內而犯之者。
前項之未遂犯罰之。